臺灣桃園地方法院刑事判決　　　　　　　　　　　九十二年度交簡上字第一一八號
　　上　訴　人
　　即　被　告　乙○○
右列被告因過失傷害案件，不服本院桃園簡易庭中華民國九十二年七月十六日九十二
年度桃交簡字第九二四號第一審簡易判決（聲請簡易判決處刑案號：九十二年度偵字
第二八三○號）提起上訴，本院管轄之第二審合議庭判決如左：
    主  文
上訴駁回。
乙○○緩刑貳年。
    事  實
一、乙○○於民國九十二年一月十日十三時四十二分許，駕駛車牌號碼五Ｄ—五○五
    七號自用小客貨車自近桃園縣桃園市○○路○○段六五號電線桿路邊起駛，本應
    注意起駛前應讓行進中之車輛優先通行，而依當時情形，並無不能注意之情事，
    竟疏未注意，貿然發動駛入車道，適張哲明騎乘車牌號碼ＪＬ八—五九七號機車
    後載甲○○在桃園縣桃園市○○路○○段六十五號電線桿前路口停等紅綠燈起步
    行駛，張哲明發現上開自用小客貨車後閃避不及，甲○○之右小腿遂與前開小客
    貨車左前車頭擦撞，致甲○○受有右側脛骨骨折、腓骨骨折、疑似左踝骨脫臼之
    傷害。乙○○於肇事後即撥打電話向警報案，並接受偵訊、坦承肇事，對於未發
    覺之罪自首並接受裁判。
二、案經乙○○自首及甲○○訴由桃園縣桃園分局報請台灣桃園地方法院檢察署檢察
    官偵查起訴。
    理  由
一、訊據被告乙○○固不否認有於前揭時、地於告訴人甲○○發生擦撞之事實，惟被
    告辯稱伊當時是要準備倒車，係告訴人甲○○的腳勾到伊所駕駛自用小客貨車車
    頭之旗竿，告訴人才會倒地，伊的過失是在於倒車時沒有注意後方是否有來車云
    云。惟查被告所駕駛所駕駛之五Ｄ—五○五七號自用小客貨車，其左前車頭之旗
    竿係朝車身內側彎曲約二十度（參九十二年度偵字第二八三○號偵查卷卷第十八
    頁附照片），衡情告訴人之行進方向係位於被告所駕車輛之左側，且由後向前行
    進，若本件車禍果如被告所辯係因告訴人的腳勾到被告車頭旗竿所致，則告訴人
    應係將被告車頭之旗竿向外勾，致使前揭車頭旗竿向車輛外側抑或向前方彎曲，
    而非照片所示之旗竿向內側彎曲等情，被告所辯顯與經驗法則不符；次查右揭犯
    罪事實，業經告訴人甲○○於警訊時陳稱「車禍前停等紅燈，約等十幾秒，當時
    前面沒車，突然被撞到」等語，核與證人張哲明於警詢所稱「等紅燈後剛起步，
    路邊車頭突然跑出來，左前角撞到其等」等情節相符，復有道路交通事故現場圖
    及道路交通事故調查報告表各一紙、現場照片八幀、敏盛綜合醫院診斷證明書一
    份在卷可稽。按行車起步前，應顯示方向燈，注意前後左右有無障礙或車輛行人
    ，並應讓行進中之車輛行人優先通行，道路交通安全規則第八十九條第一項第六
    款訂有明文。被告駕車本應注意上述道路交通安全規定，且依當時天候晴，日間
    自然光線，柏油道路、路面乾燥、無缺陷，無障礙物、視距良好等情形，並無不
    能注意之情事，竟疏未注意為之，以致肇事，致告訴人甲○○受有前開傷害，其
    有過失甚明，且其過失與告訴人受傷之間顯有相當因果關係。本件事證明確，被
    告過失之犯行，洵堪認定，應予依法論科。
二、核被告乙○○前開所為，係犯刑法第二百八十四條第一項前段之過失傷害罪。又
    被告於肇事後即撥打電話向警報案，並接受偵訊、坦承肇事，此經原審傳訊證人
    即到場警員邱泰菖到庭證述無訛（參本院桃園簡易庭九十二年桃交簡字第九二四
    號，九十二年七月十五日訊問筆錄），是被告對於未發覺之罪自首並接受裁判，
    應依刑法第六十二條前段規定減輕其刑。原審適用依刑法第二百八十四條第一項
    前段、第四十一條第一項前段、第六十二條前段，罰金罰鍰提高標準條例第一條
    前段、第二條，判處被告有期徒刑三月，並諭知易科罰金之折算標準，其認事用
    法均無違誤，量刑亦屬妥適，應予維持。次查被告前未曾受有期徒刑以上刑之宣
    告，此有臺灣高等法院被告全國前案紀錄表一份附卷可憑，其其因一時疏失，偶
    罹刑典，於本院審理時已與告訴人達成和解，有和解書影本一份在卷可資佐證，
    被告經此訴訟程序之追訴及刑之宣告後，應知警惕，而無再犯之虞，本院因認暫
    不執行其之刑罰為當，爰諭知緩刑二年，用啟自新。
三、據上論斷，依刑事訴訟法第四百五十五條之一第三項、第三百六十八條，刑法第
    七十四條第一款，判決如主文。
本案經檢察官胡原龍到庭執行職務。
中      華      民      國    九十三    年      三      月    二十四    日
                                 臺灣桃園地方法院刑事第五庭
                                     審判長法  官   潘 政 宏
                                           法  官   邱 滋 杉
                                           法  官   周 炳 全
右正本證明與原本無異。
如不服本判決，應於判決送達後十日內向本院提出上訴狀( 應附繕本 )，上訴於
臺灣高等法院。
                                           書記官   王 月 香
中        華        民        國   九十三   年    三    月    二十五    日
